臺灣新北地方法院刑事裁定
111年度聲字第3170號
聲  請  人  臺灣新北地方檢察署檢察官
受  刑  人  何儼珉



上列聲請人因受刑人數罪併罰有二裁判以上，聲請定其應執行刑
（111年度執聲字第2237號），本院裁定如下：
    主  文
何儼珉所犯如附表所示之參罪，所處各如附表所示之刑，應執行
有期徒刑玖月，併科罰金新臺幣壹萬伍仟元，罰金如易服勞役，
以新臺幣壹仟元折算壹日。
    理  由
一、聲請意旨略以：受刑人何儼珉因犯洗錢防制法等案件，先後
    判決確定如附表所示之刑，爰依刑事訴訟法第477條第1項及
    刑法第53條、第51條第5、7款規定，聲請定其應執行之刑等
    語。
二、按數罪併罰，有二裁判以上者，依刑法第51條之規定，定其
    應執行之刑；數罪併罰，分別宣告其罪之刑，宣告多數有期
    徒刑者，於各刑中之最長期以上，各刑合併之刑期以下，定
    其刑期，但不得逾30年；宣告多數罰金者，於各刑中之最多
    額以上，各刑合併之金額以下，定其金額，刑法第53條、第
    51條第5款、第7款分別定有明文。復按法律上屬於自由裁量
    事項，尚非概無法律性之拘束，在法律上有其外部界限及內
    部界限。前者法律之具體規定，使法院得以具體選擇為適當
    裁判，此為自由裁量之外部界限。後者法院為自由裁量時，
    應考量法律之目的，法律秩序之理念所在，此為自由裁量之
    內部界限。法院為裁判時，二者均不得有所踰越。在數罪併
    罰而有二裁判以上，應定其應執行刑之案件，法院所為刑之
    酌定，固屬自由裁量事項，然對於法律之內、外部界限，仍
    均應受其拘束，此有最高法院91年度台非字第32號及92年度
    台非字第187號判決可資參照。再按數罪併罰中之一罪，雖
    得易科罰金，若因與不得易科之他罪合併處罰結果而不得易
    科罰金時，原可易科部分所處之刑，毋庸為易科折算標準之
    記載，司法院大法官釋字第144號、第679號解釋可資參照。
三、經查，受刑人因犯如附表所示等罪，經判處如附表所示之刑
    ，並於如附表所示之日期確定，有臺灣高等法院被告前案紀
    錄表1份、刑事判決3份在卷可稽。又如附表所示罪刑有期徒
    刑部分有得與不得易科罰金之罪之情，受刑人復具狀依刑法
    第50條第2項規定，請求檢察官聲請如附表所示各罪定應執
    行刑，有受刑人定刑聲請切結書1份在卷（執行卷第3頁）可
    憑，故依上開規定，檢察官聲請併就如附表所示各罪定其應
    執行之刑即屬正當。本院審核受刑人所犯如附表所示各罪，
    最早判決確定者，為如附表編號1所示之臺灣桃園地方法院1
    10年度桃交簡字第418號判決，而附表各罪確皆是受刑人於
    該判決確定日（即民國110年4月19日）以前所犯，另受刑人
    所犯如附表編號1、2所示之罪宣告刑為有期徒刑部分，曾經
    本院以111年度聲字第1311號裁定定應執行刑為有期徒刑5月
    確定，是本院就有期徒刑部分定其應執行刑，不得逾越刑法
    第51條第5款所定法律之外部界限，即不得重於如附表所示3
    罪有期徒刑部分宣告刑之總和（即有期徒刑11月），亦應受
    內部界限之拘束，即不得重於如附表編號3所示之罪，加計
    如附表編號1、2所示之罪原所定應執行刑之總和（即有期徒
    刑10月）。準此，爰依上開規定，審酌各罪間之犯罪情節、
    行為動機、行為態樣、危害情況、侵害法益及整體犯罪非難
    評價等情狀，就附表所示各罪有期徒刑部分，暨附表編號1
    、3所示之罪併科罰金部分，分別定其應執行之刑如主文所
    示，並就併科罰金部分，諭知如主文所示之易服勞役折算標
    準。末查，受刑人所犯如附表編號3所示之罪有期徒刑部分
    非屬刑法第41條第1項得易科罰金之罪，揆諸前揭解釋意旨
    ，與附表其餘各編號所示有期徒刑部分得易科罰金之罪合併
    處罰結果，自無庸就執行刑為易科罰金折算標準之諭知，附
    此敘明。
四、依刑事訴訟法第477條第1項，刑法第50條第2項、第53條、
    第51條第5款、第7款、第42條第3項前段，裁定如主文。
中　　華　　民　　國　 111　　年　  12　　月　　19　　日
                  刑事第十四庭  法　官  王榆富　
上列正本證明與原本無異。
如不服本裁定，應於裁定送達後五日內敘明抗告理由，向本院提
出抗告狀。
                                書記官  吳進安
中　　華　　民　　國　　111 　年　　12　　月　20　　日
　　
附表：受刑人何儼珉定應執行刑案件一覽表     編號  1 2 3 罪名  不能安全駕駛致交通危險罪 交通過失傷害 洗錢防制法 宣告刑  有期徒刑4月 併科新臺幣10000元 有期徒刑2月 有期徒刑5月 併科新臺幣10000元 犯罪日期  110/01/17 109/11/22 110/02/02~110/02/03 偵查(自訴)機關 年度案號  桃園地檢110年度速偵字第269號 新北地檢110年度偵字第5196號 新北地檢110年度偵字第36193號 最後事實審 法院 桃園地院 新北地院 新北地院  案號 110年度桃交簡字第418號 111年度交簡字第260號 111年度金訴字第473號  判決日期 110/02/26 111/02/21 111/05/17 確定 判決 法院 桃園地院 新北地院 新北地院  案號 110年度桃交簡字第418號 111年度交簡字第260號 111年度金訴字第473號  判決 確定日期 110/04/19 111/04/07 111/06/22 是否為得易科罰金之案件  是 是 否 備註  桃園地檢110年度執字第5378號（已執畢） 新北地檢111年度執字第3829號 新北地檢111年度執字第5769號   新北地檢111年度執更字第2132號（編號1、2之罪業經定應執行刑有期徒刑5月）